【裁判字號】    98,訴,1488
【裁判日期】    990630
【裁判案由】    妨害性自主罪
【裁判全文】
臺灣屏東地方法院刑事判決              98年度訴字第1488號
公  訴  人  臺灣屏東地方法院檢察署檢察官
被      告  00000000C.
選任辯護人  周崇賢律師
上列被告因妨害性自主罪案件，經檢察官提起公訴（98年度偵字
第1909號）本院判決如下：
    主  文
00000000C無罪。
    理  由
一、公訴意旨略以：00000000C 係00000000A （姓名年籍詳卷，
    民國86年1 月生，下稱甲 ○）、00000000B （姓名年籍詳卷
    ，民國87年1 月生，下稱乙 ○）之父，與配偶離異後，與甲
    ○及乙 ○同住及同睡一房間，明知甲 ○及乙 ○均係未滿14歲
    之女子，竟利用身為父親對於甲 ○及乙 ○監督教養關係之權
    勢：(一)基於對於未滿14歲女子性交之概括犯意，並自95年3
    月間某日起至6 月止，在住處房間內，以其性器插入甲 ○性
    器之方式，連續對甲 ○性交多次得逞。(二)基於對於未滿14歲
    女子性交之犯意，於95年7 月某日起至9 月止，利用每週返
    家與甲 ○及乙 ○同住之週末（周六晚間睡覺時或週日中午休
    息時），在住處房間內，以其性器插入甲 ○性器之方式，每
    週對甲 ○性交1 次得逞。(三)基於對於未滿14歲女子猥褻之犯
    意，自95年9 月某日起至98年2 月1 日止，利用每週返家與
    甲 ○及乙 ○同住之週末（周六晚間睡覺時或週日中午休息時
    ），在住處房間內，以令甲 ○為其手淫、隔著衣服或將手伸
    進甲 ○衣服內撫摸甲 ○胸部、臀部及大腿之方式，每週對甲
    ○猥褻1 次得逞。(四)基於對於未滿14歲女子猥褻之犯意，自
    96年9 月某日起至98年2 月1 日止，利用每週返家與甲 ○及
    乙 ○同住之週末，在住處房間或客廳內，以另乙 ○為其手淫
    、隔著衣服或將手伸進乙 ○衣服內撫摸乙 ○胸部、臀部及大
    腿之方式，每週對乙○ 猥褻1 次得逞；嗣Ａ女於98年2 月2
    日離家，家屬報警處理而查獲上情。因認被告分別涉犯刑法
    第227 條第1 項對於未滿14歲之女子為性交罪、同條第2 項
    對於未滿14歲之女子為猥褻之行為罪、第228 條第1 項對於
    因親屬關係受自己監督、扶助、照護之人，利用權勢為性交
    罪、同條第2 項對於因親屬關係受自己監督、扶助、照護之
    人，利用權勢為猥褻之行為罪嫌。
二、證據能力方面：
  (一)按被告以外之人於審判外之言詞或書面陳述，除法律有規定
    者外，不得作為證據，刑事訴訟法第159 條第1 項定有明文
    。至性侵害犯罪防治法第17條固明文規定：「被害人於審判
    中有下列情形之一，其於檢察事務官、司法警察官或司法警
    察調查中所為之陳述，經證明具有可信之特別情況，且為證
    明犯罪事實之存否所必要者，得為證據：一、因性侵害致身
    心創傷無法陳述者。二、到庭後因身心壓力於訊問或詰問時
    無法為完全之陳述或拒絕陳述者。」，然查證人甲 ○、乙 ○
    於本院審理時均能到庭自由陳述，核與上開要件未合，是就
    證人甲 ○、乙 ○在警詢中之陳述、甲 ○所書寫之字條、個案
    匯總報告、屏安醫院臨床心理衡鑑照會及報告單、本院家事
    庭98年度護字第15號繼續安置卷附屏東縣政府98年2 月6 日
    屏府社工字第0980026502號函暨聲請狀及屏東縣政府個案接
    案表等，均係被告以外之人於審判外之陳述，且無同法第
    159 條之1 至之5 或其他法律例外規定之適用，依上開規定
    ，自無證據能力。惟所禁止作為證據者，僅係禁止作為認定
    犯罪事實及法律效果之實質證據，至於作為證明其他證據證
    明力之彈劾證據，屬自由證明範圍，要非為法所禁止，附此
    敘明。
  (二)次按被告以外之人於偵查中向檢察官所為之陳述，除顯有不
    可信之情況者外，得為證據，刑事訴訟法第159 條之1 第2
    項定有明文。此因檢察官與法官同為司法官署，且檢察官代
    表國家偵查犯罪，依法有訊問被告、證人及鑑定人之權力，
    依法亦對被告有利不利之情形均應注意，是以，被告以外之
    人前於偵查中所為陳述，除顯有不可信之情況之理由外，該
    證人於偵查中之陳述，自得作為證據。經查，證人甲 ○、乙
    ○於偵查中所為陳述，係被告以外之人於審判外之言詞陳述
    ，原不具證據能力，惟證人甲 ○、乙 ○於偵查中向檢察官所
    為之陳述（證人甲 ○尚未滿16歲，依刑事訴訟法第186 條第
    1 項第1 款之規定，不得令其具結），本院審酌其陳述時之
    外在環境，並無何顯不可信之情況，況於本院審理中，復經
    到庭接受交互詰問，揆諸上開說明，應認上開證人於偵查中
    向檢察官所為之陳述，具有證據能力。
  (三)又按被告以外之人於審判外之陳述，雖不符前4 條之規定，
    而經當事人於審判程序同意作為證據，法院審酌該言詞陳述
    或書面陳述作成時之情況，認為適當者，亦得為證據。當事
    人、代理人或辯護人於法院調查證據時，知有第159 條第1
    項不得為證據之情形，而未於言詞辯論終結前聲明異議者，
    視為有前項之同意，刑事訴訟法第159 條之5 定有明文。財
    團法人屏東基督教醫院受理疑似性侵害事件驗傷診斷書及該
    院98年7 月22日(98)屏基醫婦字第9807059 號函、同院99年
    6 月21日(99)屏基醫婦字第9906043 號函、本院公務電話紀
    錄1 紙等，當事人及辯護人均未爭執其證據能力，亦未於本
    案言詞辯論終結前對證據能力聲明異議，依上開規定，視為
    當事人及辯護人同意作為證據，且經本院審酌該等證據作成
    時之情況及證據取得過程等節，認亦適宜作為證據，自得為
    本件裁判基礎之證據資料，而均具證據能力。
三、按犯罪事實應依證據認定之，無證據不得認定其犯罪事實，
    不能證明被告犯罪者，應諭知無罪之判決，刑事訴訟法第15
    4 條第2 項、第301 條第1 項分別定有明文。而事實之認定
    ，應憑證據，如未能發現相當證據，或證據不足以證明，自
    不能以推測或擬制之方法，為裁判基礎；且認定不利於被告
    之事實須依積極證據，苟積極證據不足為不利於被告事實之
    認定時，即應為有利於被告之認定；另認定犯罪事實所憑之
    證據，雖不以直接證據為限，間接證據亦包括在內，然而無
    論直接證據或間接證據，其為訴訟上之證明，須於通常一般
    之人均不致有所懷疑，而得確信其為真實之程度者，始得據
    為有罪之認定，倘其證明尚未達到此一程度，而有合理之懷
    疑存在而無從使事實審法院得有罪之確信時，即應由法院為
    諭知被告無罪之判決（最高法院40年臺上字第86號、30年臺
    上字第816 號、76年臺上字第4986號判例意旨參照）。再者
    ，告訴人之告訴係以使被告受刑事訴追為目的，是其陳述是
    否與事實相符，仍應調查其他證據以資審認（最高法院52年
    台上字第1300號、76年度台上字第4986號判例意旨參照）。
四、公訴意旨認被告涉犯上開罪嫌，無非係以甲 ○、乙 ○於警、
    偵訊之指訴、財團法人屏東基督教醫院受理疑似性侵害事件
    驗傷診斷書及該院98年7 月22日(98)屏基醫婦字第9807059
    號函、現場照片6 張、甲 ○於98年2 月5 日書寫之字條、兒
    童性侵害個案總匯報告書、屏安醫院臨床心理衡鑑照會及報
    告單及屏東縣家庭諮商中心個案評估與諮商計畫表等，為其
    論據。訊據被告固坦認伊為甲 ○、乙 ○之父，且於伊與配偶
    離婚後，與甲 ○、乙 ○同住，並擔負監督、教養甲 ○、乙 ○
    之責，惟堅決否認有何公訴意旨所指之犯行，辯稱：甲 ○、
    乙 ○之指控均屬不實，恐係伊前妻為改定監護權而指使其等
    為此指控等語。經查：
  (一)就被告被訴對甲 ○性交部分：
  1.證人甲 ○固於警、偵訊及本院審理時均證述被告對其性交，
    然其證述有如下之矛盾：
  (1)甲 ○於警詢中證稱被告將伊抱至床上後，被告將伊褲子、內
    褲脫下等語（警卷第1 頁背面參照），至98年4 月28日偵訊
    中改稱係被告叫伊自行脫掉褲子，伊便自行脫掉褲子等語（
    偵卷第11頁參照），嗣於98年11月12日偵訊時又證稱伊褲子
    均係由被告脫下等語（偵卷第38頁參照），於本院審理時亦
    先證稱係被告脫其褲子等語（本院卷第94頁參照）是甲 ○就
    伊褲子係自行脫掉抑或係被告所脫之情，其證述前後已有不
    一。如參諸本件由社工製作之個案匯總報告紀錄中，社工人
    員所記錄甲 ○關於遭受被告性交部分之意見，於該報告第5
    頁（98年2 月9 日與甲 ○會談內容）、第13頁（同年月10日
    陪同甲 ○接受警詢之摘要）均記載係被告叫甲 ○自行脫衣褲
    ，益徵甲 ○就此部分之證述屢有出入之情。經本院訊問時指
    明上開前後不一之情後，甲 ○始具體證稱：「我睡著時，是
    爸爸幫我脫的，有時我醒著的時候，爸爸叫我自己脫，我就
    順著爸爸的意思，自己脫掉，當時還不知道反抗。」等語（
    本院卷第96頁背面參照），衡諸甲 ○於歷次警、偵訊及與社
    工人員晤談時，均係在未受被告干擾之環境下自由陳述，其
    所為之證詞當無違背其意願之可能，如所言係其親身經歷，
    自當始終一貫，惟猶有如上不一之處，迄至本院提示其就此
    部分前後不一之供述時，始證稱該兩種情形均有之，故該部
    分證言是否係為彌合此不一之處而另行杜撰，實有可疑，是
    其證詞之憑信性，亦堪質疑。
  (2)就被告停止對甲 ○性交之原因部分，甲 ○於警詢時證述：「
    因為國小4 年級有教健康教育，我知道性行為和性器官的意
    思，我就對爸爸說如果再對我這樣（性交）我就要跟阿嬤說
    」等語（警卷第1 頁背面參照），於偵訊中陳稱：「後來我
    4 年級時學校的主任有宣導性教育，我覺得怪怪的，但是我
    不敢向同學或老師講，這時我已經知道要反抗，我會跑到1
    樓，我的房間是在3 樓的，我等他們都睡著時才再上去」等
    語（偵卷第11頁參照）、「我國小4 年級之後，因為學校已
    經開始教『性侵害的課程』，所以我就會躲開，但爸爸就叫
    我幫他手淫」等語（偵卷第38頁參照），則甲 ○究竟以何方
    式使被告停止對其性交，前後陳述亦有不同，迄本院審理時
    ，甲 ○則稱「我會閃到另外一邊或跑出房門外，之外就沒有
    其他反抗動作。（警詢時，警察問你，怎麼反抗，妳說用手
    打他，但是沒有效，有何意見？）我確實用手打他，但沒有
    用。」等語（本院卷第96頁至同頁背面參照）。如甲 ○確以
    跑到1 樓之方式躲開，然其事後亦須回被告所在之房間睡覺
    ，此方式自無嚇阻被告繼續對其性交之可能，參諸甲 ○自稱
    被告改命伊幫被告手淫之情，即可認定甲 ○縱使於當下逃離
    房間，亦無從使被告因而不再對其性侵害；如甲 ○係以告知
    伊祖母之方式，嚇阻被告，則又依甲 ○於其筆記中所抱怨其
    祖母重男輕女、對其不公等情事（警卷第15頁、第15-16 頁
    參照），甲 ○當無從期待伊祖母會相信其對被告所為不利之
    陳述，此由本案經訴追後，被告之母到庭證述之情形（本院
    卷第100 頁至同頁背面參照）即可推知，是甲 ○亦無從期待
    得以此方式阻斷被告繼續對其性交之犯行。故甲 ○雖稱於國
    小4 年級之健康教育課程後，始知反抗、逃避等情，惟其所
    謂之反抗、逃避之方式，均無從使年富力強之被告不再對其
    為性交行為，是若被告果於甲 ○4 年級前長期性侵，是否會
    在甲 ○4 年級後並無明顯、有效之反抗下，即行停止，顯有
    可疑。
  2.證人乙 ○固於警、偵訊及本院審理中均證述曾目睹被告對甲
    ○性交，然其證述亦有下列矛盾：
  (1)乙 ○於警詢時證稱伊僅目睹過1 次（警卷第3-4 頁參照），
    於偵訊中則改稱目睹過2 、3 次（偵卷第13頁參照），次數
    前後已有不一。於本院審理中又稱僅見過1 次（本院卷第97
    頁背面參照），而由乙 ○之年紀，如若目睹此事，當必記憶
    深刻，無由連所見之次數，亦有前後不一之情形。況且僅見
    過1 次，與見過數次（2 、3 次，或2 、3 次以上）之區別
    極為明顯，如僅見過1 次，當無見過數次之印象，如曾目睹
    數次，方有次數可能僅為概數之可能。故乙 ○究竟目睹過幾
    次，抑或有無目睹，實有可疑。
  (2)如依乙 ○於警詢及本院之證述，伊僅目睹過被告對甲 ○為性
    交行為1 次，衡情當對該次印象深刻，然乙 ○於警詢中證稱
    ：「95年2-3 月間某天晚上睡覺醒來時，發現姊姊不見了，
    是弟弟睡我床，之後看見姊姊被爸爸壓在爸爸床上，2 人都
    沒穿衣服，那時有聽到姊姊在叫，沒有很大聲，也不知道在
    叫甚麼，之後我就繼續睡了。只有看到1 次。」等語（警卷
    第3-4 頁參照），核與其本院審理時之證述：「之後我看到
    爸爸對姊姊性侵，把姊姊褲子脫掉，爸爸把他的性器官放進
    姊姊的性器官裡面。……當時姊姊都不敢說話，我就不敢看
    繼續睡覺，我有聽到姊姊說很痛。」等語（本院卷第98頁參
    照）。則於乙 ○目睹之過程中，究竟有無見到被告將甲 ○褲
    子脫掉，抑或僅見到被告壓在甲 ○身上之情形？有無聽到甲
    ○說很痛等語，抑或僅聽到甲 ○叫出不明內容之聲音？其所
    述即有明顯不同。
  (3)此外，又參酌諮商師蔡曉雯於屏東縣政府社會處潮州區家庭
    福利服務中心個案轉介回單就乙 ○之處理情形記載略以：案
    主（即乙 ○）有過度順從、配合案姐（即甲 ○）之傾向等語
    ，上開意見係依其諮商方面之專業，於對乙 ○進行9次 諮商
    後所做成之判斷，應具有一定程度之客觀性，可採為判斷證
    人乙 ○證詞可信度之參考。是以乙 ○上開就其目睹被告與甲
    ○性交之證詞，是否確為其親自見聞，抑或係為配合甲 ○之
    證詞，而陳述非其親見親聞之事，實有疑問。
  3.況依證人甲 ○於警詢中之證述，被告係於其就讀國小3 年級
    時（約95年3 月起）至其國小4 年級間，幾乎每天均以陰莖
    插入陰道之方式對甲 ○強制性交等語（警卷第1 頁背面參照
    ），惟依卷附上開財團法人屏東基督教醫院受理疑似性侵害
    事件驗傷診斷書及卷附該院98年7 月22日(98)屏基醫婦字第
    9807059 號函所示，甲 ○之處女膜富彈性，無裂傷痕跡等語
    ；衡情，如甲 ○果有遭被告連續多次以性器官插入陰道之方
    式性交，其處女膜是否仍能保持「富彈性、無裂傷痕跡」之
    情形，即有可疑。本件復經該院以99年6 月21日(99)屏基醫
    婦字第9906043 號函覆及本院書記官與當時負責診斷並開立
    上開甲 ○驗傷診斷書之該院婦產科吳醫師蘭香電話紀錄顯示
    （卷附該院於辯論終結後檢送之函件亦同此意旨），若果有
    如此之性經驗情形，基本上不太可能保持處女膜富彈性、無
    裂傷痕跡之情形，若有，其機率亦甚低等語（本院卷第128
    頁至第129 頁參照）亦同此認定。是上開驗傷診斷書顯難作
    為被告對甲 ○性交之犯行之證，而甲 ○前開對被告犯行之指
    訴，既與該驗傷診斷書所示情形相悖，則其指訴是否可採，
    即有可疑；故被告是否果有公訴意旨及甲 ○指訴多次將其性
    器官插入甲 ○陰道之行為，容有疑問。而上開驗傷診斷書及
    函件等，反足為有利被告認定之依據。
  4.如依證人甲 ○所述，伊長期與被告性交，而伊於國小4 年級
    後亦知道應有所抗拒等情，理應對被告有所怨懟，惟其於庇
    護所內書寫之筆記內容竟有：「我就很想離家出走吶，但是
    我怕姑姑、爸爸會擔心我！我不想讓人家擔心吶！可是……
    我想要逃出這個可怕的家，雖然姑姑、爸爸很疼我」等語（
    警卷第15-16 頁參照），明顯與其所證述之情節中，伊與被
    告間之關係相悖；復細觀該筆記內容，通篇均係抱怨伊祖母
    （即被告之母）對其管教之問題，而未對被告有所責難，反
    倒對被告有所掛懷，顯非性侵害事件被害人之正常反應。雖
    甲 ○於本院訊問時，證述：「我指的是姑姑、爸爸不會打我
    。（問：你信裡也有提到怕姑姑、爸爸會擔心妳？）是的，
    因為那時我離家出走，姑姑很著急，我是覺得事情過去了，
    爸爸怎麼可以這樣對他的親人。我想說，爸爸養我3 年了。
    」（本院卷第95頁背面至第96頁參照）等語，然毋寧認為甲
    ○於書寫上開詞句時，確實僅對伊祖母有所抱怨，而無怨責
    被告之意較為合理，甲 ○其後所稱「事情過去了」等語云云
    ，既與常情未合，亦有規避問題之嫌，難認係其當時書寫該
    筆記之原意，是甲 ○對被告多次對其性侵之指訴，與甲 ○自
    書之筆記內容互核似有扞格，實有可疑。
  5.綜上，證人甲 ○、乙 ○之證述既有如上之瑕疵，已難遽採，
    再依甲 ○證述，伊不敢向同學、老師提及此事等語（偵卷第
    11 頁 參照），伊僅有向乙 ○提及此事，而迄98年2 月4 日
    始向其母親陳述等語（警卷第1-2 頁參照），故除上開甲 ○
    、乙 ○之證述外，尚乏其他足資證明被告確有對甲 ○性交犯
    行之證據。此外復有上開財團法人屏東基督教醫院驗傷診斷
    書及該院函件等足資採為對被告有利之證據，因而公訴意旨
    認被告多次對甲○ 性交之情，即屬難以證明。
  (二)就被告被訴對甲○、乙○猥褻部分：
  1.甲 ○於偵訊中證述其弟弟知悉被告平時對其亂摸等情（偵卷
    第39頁參照），然依前揭個案匯總報告第10頁記載社工訪談
    甲 ○、乙 ○之弟之內容（98年2 月24日）所示，甲 ○、乙 ○
    之弟表示並未見過被告亂摸甲 ○等情，是被告是否對甲 ○、
    乙 ○為猥褻行為，除甲 ○、乙 ○之證述外，別無其他證據可
    資證明，先予敘明。
  2.就甲 ○、乙 ○指訴其2 人為被告手淫之證述部分前後於警詢
    、偵查及本院審理中之證述，有下列前後不一、彼此矛盾或
    不合常理之處：
  (1)就被告有無於為性侵害犯行後，給予甲 ○、乙 ○金錢或其他
    物品方面，證人甲 ○於警詢時證稱被告對其性侵後並未給伊
    金錢或東西（警卷第1-2 頁參照），然於本院審理中復改稱
    ：「有時候他有錢就會給我，就我所知應該沒有錢給妹妹。
    爸爸給我300 或500 、700 元不等」等語（本院卷第96頁參
    照），經本院提示2 次證言間之矛盾，甲 ○則沉默不語（同
    頁參照）。是甲 ○就被告有無給予代價一情，其供述前後已
    有不一；且甲 ○上開證述，復與乙 ○於警詢時證稱於98年2
    月1 日被告有給其200 元、給甲 ○300 元之情（警卷第3-4
    頁參照）亦有扞格。然就乙 ○之證述部分，伊雖於警詢中證
    稱伊姊妹2 人均有自被告處取得金錢，惟乙 ○於本院審理時
    則證稱：「（按：98年2 月1 日）我姊姊有幫爸爸手淫，但
    我沒有。當時爸爸跟姊姊在房間內，我在房間門外。爸爸這
    次事後沒有給我錢。好像也沒有給姊姊錢。（問：為何警訊
    時，說爸爸給你200 元？）因為我顧門，但應該沒有給姊姊
    。（為什麼警訊時，說給姊姊300 元？）爸爸說，姊姊給他
    用就給她300 元，我不知道爸爸有沒有給姊姊錢，我不確定
    。」等語（本院卷第97頁背面參照），是乙 ○之證述內容前
    後亦不一貫。故就甲 ○、乙 ○前後不一、彼此相違之證述，
    是否可資採認，實有疑問。
  (2)就乙 ○為被告手淫之日期部分，甲 ○於警詢中證述被告命伊
    為被告手淫時，同時命乙 ○至外面看顧門，而乙 ○僅有1次
    幫被告手淫，惟乙 ○因不會，亦抗拒等情，故仍由伊為被告
    手淫等語（警卷第1 頁背面參照），參諸甲 ○於本院審理時
    證稱：「（問：98年2 月1 日時，被告要妳幫他手淫，被告
    當天的作息如何？）……爸爸本來叫我妹妹幫他手淫，我妹
    妹不要，之後爸爸就叫我幫他手淫，妹妹就守在外面。」等
    語（本院卷第94頁背面參照），則甲 ○就乙 ○為被告手淫日
    期之證述，應係98年2 月1 日；而乙 ○於警詢中則證述：「
    在放寒假期間98年1 月24日至2 月1 日（農曆過年期間）爸
    爸要求3 次，我答應1 次，是在1 月29日中午1 點多爸爸家
    裡房間。」等語（警卷第3-4 頁參照）。是亦足見甲 ○、乙
    ○就該日期之記憶確有扞格。衡諸98年2 月1 日之日期，係
    甲 ○證述被告最後一次對其性侵害（偵卷第38頁參照），且
    印象深刻（本院卷第94頁背面參照），惟就該次被告、乙 ○
    間之互動，仍與乙 ○證述最後一次係因乙 ○直接拒絕被告，
    而由甲 ○對被告為之之情形（偵卷第12頁參照），大相逕庭
    。是2 位證人就乙 ○為被告唯一一次手淫之日期（警卷第1
    頁背面甲 ○之證述、警卷第3-4 頁乙 ○之證述參照），其記
    憶顯有矛盾，實難遽採。
  (3)再就乙 ○目睹甲 ○為被告手淫之次數部分，，乙 ○於警詢時
    證稱：「在98年1 月29日及2 月1 日那2 次，姊姊幫爸爸摸
    時，爸爸都有射出白白的液體。」等語（警卷第3-4 頁參照
    ），然於98年11月12日偵訊時改稱：「我只看過一次」等語
    （偵卷第40頁參照），則乙 ○就其目睹之次數，亦有前後相
    違之情形；再按乙 ○偵訊時，就其所見聞98年2 月1 日被告
    命甲 ○對其手淫之情節指訴綦詳之情（同上頁參照），乙 ○
    當亦能就所親睹甲 ○於98年1 月29日為被告手淫之情節，能
    為詳細之記憶，然乙 ○竟於偵訊時否認其於98年1 月29日時
    ，見聞甲 ○為被告手淫等情。故乙 ○就其指訴之內容，一再
    有前後不一之情事，其所為之證述是否足資為對被告不利之
    認定，實有可疑。
  (4)就98年2 月1 日被告要求被害人對其手淫之情節部分，乙 ○
    於警詢中證稱：「有酬勞是在2 月1 日中午也是1 點多，爸
    爸在門口摸我和姊姊下體後，爸爸就要我們姊妹到房間內，
    之後要求姊姊幫他摸下體（陰莖），要我看守房門，那時就
    有給我200 元，給姊姊300 元。」等語（警卷第3-4 頁參照
    ），其中並無被告先要求乙 ○為其手淫，嗣乙 ○不從後始命
    甲 ○為之之情（此部分依乙 ○證述，係在98年1 月29日），
    核與甲 ○於本院審理時證稱：「（問：98年2 月1 日時，被
    告要妳幫他手淫，被告當天的作息如何？）……爸爸本來叫
    我妹妹幫他手淫，我妹妹不要，之後爸爸就叫我幫他手淫，
    妹妹就守在外面。」等語（本院卷第94頁參照）所示之情，
    顯有不合。是於勾稽甲 ○、乙 ○就同一次被告對其2 人性侵
    害之過程所為之證述後，足認其2 人之證詞彼此多所扞格，
    能否單憑該2 位告訴人相互間具有瑕疵之指訴，而認被告涉
    犯本件犯行，亦有可疑。
  3.再參諸本院審理時，就證人甲 ○證述前後不一處，屢經提示
    供其表示意見，而甲 ○數次沉默不答之情（本院卷第96頁及
    同頁背面參照），則甲 ○之證述是否可資採認，實屬可疑。
  4.此外，依證人甲 ○、乙 ○之指訴，被告多次於其住所大門外
    對其為猥褻之行為，衡諸甲 ○、乙 ○所指被告對其猥褻之行
    為，即伸手隔著衣服或伸進衣服內摸甲 ○（偵卷第11頁參照
    ）、伸手進乙 ○褲子內摸屁股、下體（警卷第1-2 頁、第3
    頁背面參照）等動作，當係經過門口之路人所能察覺；況甲
    ○、乙 ○指訴之此等猥褻之行為，尤其牽涉疑似家庭亂倫之
    情形，難免國民感情及鄰舍輿論之壓力，鮮有堂而皇之、公
    然於室外為之之情形，毋寧應係於隱密處所為之方符常理。
    是甲 ○、乙 ○證述被告多次在其門口對伊2 人為之，亦有悖
    常情，容有疑問。
  5.參以屏東縣政府98年2 月5 日聲請繼續安置狀意旨略以：甲
    ○自國小3 年級起至國小5 年級學校宣導兩性教育課程間，
    遭被告以性器官插入之方式，多次對其性交，其後因甲 ○反
    抗，被告因改以手指插入之方式對甲 ○性交，而迄98年2 月
    1 日中午11時30分許，亦於其住家門口以手指進入甲 ○生殖
    器之方式對其性交，且乙 ○亦當場目擊等語（本院家事庭98
    年度護字第15號卷第4 頁參照）。衡諸該聲請狀係縣政府承
    辦人員與社工人員依其職權聽取甲 ○、乙 ○之說明後，認有
    向本院聲請繼續安置之必要，而製作之文書，當能客觀反映
    承辦人員於事發時自甲 ○、乙 ○之發言所得知之全案梗概。
    而自上開聲請狀所述，本件僅有訴及被告對甲 ○多次性交行
    為，而並無訴及被告對甲 ○、乙 ○為猥褻之行為，尤其就乙
    ○部分更明言「乙 ○雖目前未遭到父親之侵害」等語（上開
    卷第5 頁參照），核與屏東縣政府社工人員呂建樺於98年2
    月5 日製作之個案接案表（上開卷第6 頁參照）記載之個案
    問題摘要相符，亦與社工人員丙○○製作個案匯總報告書第
    4 頁98年2 月5 日案情摘要中，僅提及被告對甲 ○之侵害，
    而未及於乙 ○之情一致，是於本件事發時，甲 ○、乙 ○之指
    訴僅只就被告對甲 ○為性交行為之侵害，而未及於被告對乙
    ○之猥褻行為，堪予認定。至同年月9 日，乙 ○始對社工人
    員表示被告有對其為猥褻之行為（上開匯總報告第4 頁至第
    5 頁參照），已距甲 ○、乙 ○受安置於庇護所有數日之久，
    其間甲 ○、乙 ○固無法與外界溝通，然其2 人仍得就本案交
    換意見，衡諸前揭諮商意見中，乙 ○對甲 ○有過度順從及配
    合之傾向，乙 ○證稱被告亦對伊為猥褻行為之證述是否為其
    為配合甲 ○之證述所為，實有可疑。
  (三)至甲 ○雖明確描述被告性器官入珠之特徵，為被告所坦認（
    本院卷第104 頁參照）。然被告性器官特徵除被告本人知悉
    外，顯有其前妻知悉該特徵，而本件另涉其母聲請甲 ○、乙
    ○監護權改定事件，由甲 ○、乙 ○對其等祖母之厭惡之情，
    其等已有明確之動機意圖脫離被告之家庭已如上述，是甲 ○
    就上開被告性器官特徵之證述，是否係由其母轉述而得知，
    實仍有合理之懷疑。
  (四)況以前開個案匯總報告書內，社工人員於98年2 月16日、同
    年月17日分別記載甲 ○提及其叔叔、堂哥亦對其有猥褻之行
    為（上開個案匯總報告第8 頁、第9 頁），是甲 ○有關他人
    對其為猥褻行為之證述，如生殖器官之特徵或猥褻行為之態
    樣等，縱有與事實若合符節之處，然其等證述之行為是否係
    由被告所為，抑或係他人所為而移接於本案，亦實有合理之
    懷疑。
  (五)至證人即甲 ○當時之導師丁○○於偵訊中證稱於學校運動會
    時見過甲 ○與被告互動還不錯等語（偵卷第34頁參照），於
    本院審理時亦證稱甲 ○平日開朗、有禮貌等語（本院卷第10
    4 頁背面參照），亦與一般性侵害案件被害人之反應不同；
    難認甲 ○有何符合性侵害案件被害人之客觀情狀。
  (六)綜合上述各點綜合判斷，證人甲 ○、乙 ○有關被告犯行之證
    述既有前開矛盾、與客觀情況不符及憑信性不足之處，則被
    告是否有對甲 ○性交、對甲 ○、乙 ○猥褻等犯行，顯存有合
    理懷疑，自無從遽以甲 ○、乙 ○之指訴，逕為不利於被告之
    認定。
五、綜上，公訴人所提證據，不足認定被告有對甲 ○、乙 ○為公
    訴意旨所指之行為，公訴人所指出證明之方法，尚未達於通
    常一般之人均不致有所懷疑，得確信其為真實之程度，而有
    合理性懷疑之存在，此外復查無其他積極證據足認被告有何
    妨害性自主之犯行，參諸上開判決理由第2 項之說明，即應
    為對被告有利之認定，而諭知無罪之判決。
據上論斷，應依刑事訴訟法第301 條第1 項，判決如主文。
本案經檢察官曾士哲到庭執行職務
中    華    民    國    99    年    6     月    30    日
                  刑事第四庭    審判長法  官  莊鎮遠
                                      法  官  江振源
                                      法  官  李謀榮

以上正本證明與原本無異。
如不服本判決應於收受判決後10日內向本院提出上訴書狀，並
應敘述具體理由；其未敘述上訴理由者，應於上訴期間屆滿後
20日內向本院補提理由書（均須按他造當事人之人數附繕本）
「切勿逕送上級法院」。

中    華    民    國    99    年    6     月    30    日

                                書記官  蔡進吉

司法院資訊處製作；財團法人民間司法改革基金會備份。
